【裁判字號】    97,易,1015
【裁判日期】    971125
【裁判案由】    竊盜
【裁判全文】
臺灣屏東地方法院刑事判決              97年度易字第1015號
公  訴  人  臺灣屏東地方法院檢察署檢察官
被      告  丙○○
上列被告因竊盜案件，經檢察官提起公訴（97年度偵字第5830號
），改依簡式審判程序審理，判決如下：
    主  文
丙○○犯竊盜罪，累犯，處有期徒刑月；又犯竊盜罪，累犯，
處有期徒刑肆月；又犯竊盜罪，累犯，處有期徒刑月。應執行
有期徒刑柒月。
    事  實
一、丙○○曾因犯竊盜罪，經本院於民國93年12月23日以93年度
    易字第638 號判決判處有期徒刑1 年4 月確定，於95年8 月
    1 日因縮刑期滿出監而執行完畢。
二、詎丙○○仍不知悔改，復基於意圖為自己不法所有之竊盜犯
    意，分別為下列竊盜犯行：
  (一)於97年7 月25日下午6 時許，在屏東縣潮州鎮○○路24號後
    門處，徒手竊取甲○○所有之鋁梯1具。
  (二)於同年8 月6 日下午6 時許，在屏東縣潮州鎮○○路1 巷16
    號空屋內，徒手竊取丁○○所有之鋁門6 片及鋁窗2 面。
  (三)於同年8 月9 日下午6 時許，在屏東縣潮州鎮○○路79巷1
    號空屋內，徒手竊取乙○○所有之鋁窗13片。丙○○得手後
    均載往同鎮○○路之福成資源回收場變賣，為警於97年8 月
    10日執行查贓勤務時，於上開資源回收場之買賣物品紀錄單
    上發現丙○○於97年8 月7 日、同年月9 日所販賣之鋁門4
    片，疑似贓物，遂通知丙○○於到場說明，丙○○始坦承上
    開販賣之鋁門係其於97年8 月6 日下午6 時許所竊得，並在
    有偵查犯罪權限之機關或人員尚未發覺其上揭(一)、(三)犯行前
    ，主動向承辦員警坦承前開竊盜犯行且接受裁判。
三、案經屏東縣警察局潮州分局報請臺灣屏東地方法院檢察署檢
    察官偵查起訴。
    理  由
一、本件被告丙○○犯係死刑、無期徒刑、最輕本刑為3 年以上
    有期徒刑以外之罪，其於本院準備程序中就前揭被訴事實為
    有罪之陳述，經告知簡式審判程序之旨，並聽取其與公訴人
    之意見後，認無不得或不宜改依簡式審判程序進行之處，爰
    依刑事訴訟法第273 條之1 第1 項、第284 條之1 ，改依簡
    式審判程序審理；又簡式審判程序之證據調查，依刑事訴訟
    法第273 條之2 規定，不受同法第159 條第1 項審判外陳述
    排除之限制，再被告對於卷內之各項證據，亦不爭執證據能
    力，故卷內所列之各項證據，自得作為證據，合先敘明。
二、上開犯罪事實，業據被告於警訊及本院審理中均坦承不諱，
    核與證人甲○○、丁○○、乙○○、陳連福於警詢中證述之
    情節相符，並有扣押筆錄、扣押物品目錄表、責付保管單、
    收受物品登記彙整表各1 份及照片11張在卷可稽，足見被告
    之自白確與事實相符，應可採信。是本件事證明確，被告上
    開犯行，洵堪認定。
三、核被告所為，係各犯刑法第320 條第1 項之竊盜罪。被告有
    事實欄所載論罪科刑執行之情形，此有臺灣屏東地方法院檢
    察署刑案資料查註紀錄表及臺灣高等法院被告前案紀錄表各
    1 份在卷可查，其受有期徒刑執行完畢後，5 年之內再犯有
    期徒刑以上刑之本罪，為累犯，應依刑法第47條第1 項規定
    加重其刑。被告於如事實欄二(一)、(三)犯行後，因另涉竊盜案
    件為警移送，在有偵查犯罪權限之機關或人員尚未發覺其上
    揭犯行前，主動向承辦員警坦承犯行，嗣並接受裁判，有屏
    東縣警察局潮州分局偵查報告及警局筆錄在卷可佐，其對於
    未發覺之犯罪自首而受裁判，爰依刑法第62條之規定減輕其
    刑，並依法先加後減之。至於被告所犯上開3 罪間，犯意各
    別，行為互殊，且皆可獨立評價，自應分論併罰。爰審酌被
    告素行不佳（參見卷附臺灣高等法院被告前案紀錄表），其
    正值青壯之年，不思以正途謀生，猶因不勞而獲之心態，竊
    取他人之物變賣得款花用，侵害他人財產安全，行為實不足
    取，惟兼念及其竊盜手段尚屬輕微，犯後均始終坦承犯行，
    態度良好等一切情狀，分別量處如主文所示之刑，並合併定
    其應執行之刑，以資儆懲。
據上論斷，應依刑事訴訟法第273 條之1 第1 項、第299 條第1
項前段，刑法第320 條第1 項、第47條第1 項、第62條、第51條
第5 款，刑法施行法第1 條之1 ，判決如主文。
本案經檢察官劉昀到庭執行職務。
中    華    民    國    97    年    11    月    25    日
                  刑事第一庭  法  官  許蓓雯
以上正本證明與原本無異。
如不服本判決應於收受判決後10日內向本院提出上訴書狀，並應
敘述具體理由；其未敘述上訴理由者，應於上訴期間屆滿後20日
內向本院補提理由書（均須按他造當事人之人數附繕本）「切勿
逕送上級法院」。
中    華    民    國    97    年    11    月    25    日
                              書記官  蘇雅慧
附錄本案論罪科刑法條全文
中華民國刑法第320條第1項
意圖為自己或第三人不法之所有，而竊取他人之動產者，為竊盜
罪，處5 年以下有期徒刑、拘役或5 百元以下罰金。


司法院資訊處製作；財團法人民間司法改革基金會備份。
